【裁判字號】    97,補,185
【裁判日期】    970219
【裁判案由】    侵權行為損害賠償
【裁判全文】
臺灣臺北地方法院民事裁定               97年度補字第185號
原      告  甲○○
上列原告起訴侵權行為損害賠償事件，本院裁定如下：
    主  文
原告應於本裁定送達後十日內，提出如附件所載內容之書狀正本
，並以繕本或影本直接通知他造。
    理  由
一、按起訴，應以訴狀表明當事人及法定代理人、訴訟標的及其
    原因事實，與應受判決事項之聲明。民事訴訟法第244 條第
    1 項定有明文。是原告向法院提出之起訴狀，必須表明當事
    人在訴訟中所爭執者究為何事，原告要求法院為裁判之具體
    內容為何及請求法院應為如何判決之聲明，如當事人獲勝訴
    判決，該聲明即成為判決主文，成為將來據以強制執行之依
    據及範圍，此乃起訴必備之程式。又起訴不合程式者，法院
    應以裁定駁回之，但其情形可補正者，審判長應定期間先命
    補正，此觀民事訴訟法第249 條第1 項第6 款規定亦明。
二、經查：原告起訴時，並未指明被告姓名（包括足資識別被告
    究係何人之資料）、訴訟標的及其原因事實，亦未表明應受
    判決事項之聲明，本院無從判明原告據以請求法院裁判之原
    因事實及範圍，並據以核徵訴訟費用。茲限原告於收受本裁
    定送達後10日內，提出補正起訴狀正本，並以繕本或影本直
    接通知他造，其應記載事項詳如附件所示。
三、依民事訴訟法第249條第1項，裁定如主文。
中    華    民    國    97    年    2     月    19    日
                  民事第五庭    法  官  胡宏文
附件
一、原告補正起訴法定程式之書狀，應記載下列各款事項：
  (一)當事人及法定代理人。
  (二)訴之聲明（如為金錢賠償損害之訴，應表明請求之具體金額
    ，或表明其全部請求之最低金額）。
  (三)請求所依據之事實及理由。
  (四)證明應證事實所用之證據。如有多數證據者，應全部記載之
    。（關於事實，應分別記載應受判決事項聲明有理由之事實
    、對於他造主張事實之承認與否、抗辯事實及與此等事項相
    關連之事實。應證事實如有多數證據，應全部記載。如係人
    證，應載明證人之姓名、住址、電話號碼、訊問事項及與應
    證事實之關係；如係書證，應先提出影本，原本俟開庭時提
    出），並應記載法律關係及法律見解（實務上或學說上）、
    提供相關資料，以利爭點之整理。
二、前開記載方式請以條列方式分段記載。
三、如有委任訴訟代理人而未記載於訴狀者，請載明訴訟代理人
    之姓名及住址，並提出委任狀。
四、所提書狀及書證以繕本或影本直接通知對造時，宜自行保留
    回證，俾利對造就曾否受領前項書狀繕本或影本有爭議時之
    釋明。
以上正本係照原本作成
本件不得抗告
中    華    民    國    97    年    2     月    19    日
                                書記官  曾寶生


司法院資訊處製作；財團法人民間司法改革基金會備份。
